【裁判字號】    95,勞訴,11
【裁判日期】    951025
【裁判案由】    給付資遣費
【裁判全文】
臺灣臺中地方法院民事判決  95年度勞訴字第11號
原      告  丙○○
送達代收人  甲○○
被      告  臺中商業銀行股份有限公司
法定代理人  乙○○
訴訟代理人  劉憲璋律師
複代理人    賴書貞律師
上列當事人間給付資遣費事件，本院於95年10月11日言詞辯論終
結，判決如下：
    主    文
被告應給付原告新臺幣伍拾伍萬零壹佰貳拾伍元及自民國九十四
年十二月十三日起至清償日止，按年利率百分之五計算之利息。
原告其餘之訴駁回。
訴訟費用由被告負擔十分之九，餘由原告負擔。
本判決於原告以新臺幣拾捌萬肆仟元供擔保後，得假執行，但被
告以新臺幣伍拾伍萬零壹佰貳拾伍元為原告預供擔保，得免為假
執行。
原告其餘假執行之聲請駁回。
    事實及理由
一、原告起訴主張：(一)原告自民國（下同）87年1月17日至94年
    12月12日任職於被告臺中商業銀行股份有限公司（下稱被告
    ），被告於94年7月8日以中人事字第09407005935號函，將
    原告由總公司負責人力資源教育訓練規劃、管理工作之行政
    職科長職務調整為營業單位金融作業襄理主管職務。詎料，
    前次異動未及五個月內，被告於94年12月9日中人事字第
    09407011076號函有關原告之人事異動案，又再度將原告工
    作降調為豐原區域中心業務組業務專員。未及半年二次調職
    損害原告權益，均未徵詢原告同意，擅自將原告職務從行政
    管理職主管工作降調為作業職主管及業務職人員，該調動實
    屬工作地點、性質與內容迴異，致原告薪資下降，成本增加
    之異動。被告對原告之人事異動，違反勞動契約、勞工法令
    、對原告薪資及其勞動條件做不利之變更，且調動後之工作
    非原告技術所可勝任，又調動工作地點忽南忽北，顯有惡意
    刁難之故意，明顯違反內政部於74年9月5日發布函釋之勞工
    調動五原則。原告於94年12月13日依據勞基法第14條規定聲
    明終止與被告之勞動契約，要求被告應依勞基法第16、17條
    之規定，給付原告預告工資、資遣費，並就94年度應休未休
    之特別休假給付工資。(二)被告離職前半年平均月薪為67,225
    元｛（52,039×4+57,877×2+28,614+50,828)/6｝，被告服
    務年資為7年又11月，應給付資遣費為532,198元｛67,225×
    (7+11/12)｝，預告一個月工資為67,225元，94年度應休未
    休之休假為8日，工資為17,927｛67,225/30×8｝，以上合
    計為617,350元。(三)被告自新經營團隊入主後，違背銀行經
    營之常態，企圖以銀行為特許事業為由，混淆視聽，不斷藉
    輪調、培訓之名，卻以降調、對勞動條件與薪資作不利之變
    更，調離原生活圈，變更工作性質與內容致使調動之人短期
    內無法勝任等手段，行逼退員工之實。期間已有眾多可達退
    休資格之經理人、主管無端被降調後自請退休，未達退休資
    格者，則勉於就任以確保退休金，基層員工敢怒不敢言，人
    心惶惶，期間亦有媒體專訪被告勞資爭議問題，顯見被告勞
    資爭議問題相當嚴重。原告受被告在五個月內無預警無端連
    降二次，對原告薪資及其勞動條件做不利之變更，且調動後
    之工作非原告技術所可勝任，又調動地點忽南忽北，被告行
    為顯有惡性刁難之故意。原告深受其害，不得不在維護勞工
    本身權益下，犧牲可發揮人力資源培訓之技術專長、熟悉的
    環境與退休金雙倍基數下，終止與被告之勞動契約，並請求
    資遣費及預告工資等語，並聲明：被告應給付原告617,350
    元及自94年12月13日起至清償日止按週年利率5%計算之利息
    ，並陳明願供擔保請准宣告假執行。
二、被告答辯略以：(一)銀行乃特許行業，負有妥善保管社會大眾
    存款之義務，尤其銀行業務具有專門性，且種類、型態日益
    增多，因此從業人員應多方學習，以因應日益競爭之環境，
    基於業務需要，經由職務輪調，以加強內部控制及訓練員工
    之各項業務能力，乃銀行經營之常態。(二)雇主為達成營業之
    目的，具有指揮督勞工之權限，即雇主對於勞工擁有人事權
    （含職務調動權），為勞動契約之核心內容，且勞動契約係
    繼續性契約，勞僱雙方之關係處於流動狀態，基於企業經營
    需要，衡諸常情，調職乃經常發生、難以避免之現象，除勞
    雇雙方已就勞動行為之種類、態樣或工作地點特別為約定，
    否則應從寬認為具體勞動行為內容可由雇主單方決定，即雇
    主原則上具有行使勞工調職命令之權限，基此，被告原則上
    得對原告行使職務調度權無庸置疑。(三)原告主張被告之調職
    命令違反內政部函示之調動五原則，並非事實：(1)銀行業務
    具專門性等特性，故被告為增進勞工專業知識及提昇企業競
    爭力與產能，仍有適時調動職務之必要。(2)依照被告公司人
    事管理規則第77條規定：員工之職務及工作或服務地點，因
    業務上需要得由總行隨時通知遷調；第81條規定：各單位主
    管得將所屬員工視其能力、個性、學識，于適當期間的輪調
    ，務使其能了解全般業務。另員工工作規則第12條規定：本
    公司基於業務發展及內部控制、防杜弊端、靈活運用人力，
    並為滿足員工成長動機學習專長技能及生涯規劃，得不定期
    實施工作輪調及服務單位輪調。第13條規定：員工須接受公
    司所交派之工作及工作地點，並遵守上級主管調度指揮。而
    上開規定內容為原告所知並同意，被告自得視業務需要予以
    適度之調動職務。(3)被告基於業務發展及訓練之考量，將原
    告調任豐原地區區域中心業務組專員，原告之職等及本俸並
    未變動，僅因原告未續任主管職務，而無法支領主管加給而
    已。蓋管理監督職之人員以職務之完成為工作內容，為責任
    制，並非單純提供勞務或以工作時間計算工資之受僱人員。
    鑑於其責任制之特性，管理監督職人員除領取本薪外，另依
    所擔任管理職務之不同而領有管理津貼，原告既未任管理人
    員，自無法領取主管津貼，相對於原告之業務內容，並不構
    成不利之變更。(4)原告之住所位於臺中市北區，至豐原地區
    區域中心上班車程不過30分鐘左右，與原工作地點相較，反
    而更近，並未增加通勤時間或交通成本，亦不妨礙其作息及
    家庭生活便利性。(5)原告自87年1月17日於被告公司任職以
    來，先後擔任多種職務，業務內容，包括：作業、出納、人
    事、外匯、授信、會計、管理等業務，並接受多種訓練，有
    ：會計全科目說明、數位學習專業人才課程、金融機構教育
    訓練及數位學習經驗分享、稽核人員研習、資產負債管理研
    習、網路多媒體製作及設計、信用卡業務訓練、基金主管投
    資理財訓練、自行稽核人員訓練、信託業務研習、授信業務
    知識管理、櫃員事務暨連線作業訓練、個人授信研習等，是
    以調動後工作為其體能及技術所可勝任。(四)依被告於94年12
    月9日所公佈之調動命令，調動人員甚多，但其餘人員皆無
    意見，且已就任新職，足稽原告之調職確實為經營上之常態
    及經營上所必須，非如原告所言新經營團隊假藉調動之名行
    逼退之實。(五)因原告無正當理由，拒不遵守被告於94年12月
    9日所公佈之調動命令，於94年12月13日到職並辦理移交，
    業已構成無故曠職，是以被告已於94年12月20日函知原告，
    依法終止勞動契約。是依勞動基準法第18條第1款規定，原
    告不得請求被告給付預告期間工資及資遣費。(六)原告所列平
    均工資之計算式，並不正確。原告於94年12月9日調職前六
    個月所領薪資為：57,877元（6月）、57,877元（7月）、
    52,039元（8月）、52,039（9月）、52,039（10月）、
    52,039（11月），至於8月份個人考核獎金28,614元及業務
    績效獎金50,828元，其性質非屬經常性之給與，而係事務主
    基於獎勵等目的所為之恩惠性、獎勵性之給付，不能列入薪
    資範圍。是以原告之平均薪資應為53,100元{【（57,877×
    2)+(52,039×4)】÷183×30}。(七)按勞雇雙方當事人終止勞
    動契約之類型，得分為「應經預告終止勞動契約」及「不經
    預告終止勞動契約」；前者為使勞雇雙方彼此事先有所準備
    ，便於勞工有充裕時間另謀工作，避免生活無著，或使雇主
    得另尋他人接替工作，自有預告期間規定之必要；若屬後者
    ，自不發生預告期間之必要。查原告援依勞動基準法第14條
    第1項第5款前段之規定不經預告終止勞動契約既無預告期間
    之問題，自不得請求預告期間工資，且依同法第16條第3項
    規定，須雇主未依第1項規定期間預告而終止契約，始應給
    付預告工資，又同法第16條第3項係指雇主未依同法第11條
    、第13條但書、第20條之事由終止勞動契約時，須依法定期
    間預先告知勞工，茍未預先告知則應給付預告工資，原告所
    為與上開規定不符，原告得否請求預告期間工資，非謂無疑
    ；再勞動基準法第14條第4項僅明文準用同法第17條資遣費
    之規定，顯未準用同法第16條第3項關於預告期間工資該規
    定，是原告請求被告給付預告期間工資應無理由等語。並聲
    明：駁回原告之訴及假執行之聲請，如受不利判決，請准供
    擔保免為假執行。
三、兩造不爭執之事項：(一)原告於87年1月17日至94年12月12日
    任職於被告公司。(二)原告94年度應休未休日數為8日。(三)原
    告任職期間擔任職務及調動情形如被告公司人事管理作業系
    統之原告中級專員個人基本資料所示。(四)原告離職前六個月
    所領各項薪資項目及金額如原告所提員工薪津明細表所示。
    (五)原告服務年資應以七又十二分之十一年計算。
四、本件爭執要點為：(1)本件被告調動原告職務是否合法。(2)本
    件原告主張被告有勞動基準法第十四條違反勞工法令侵害勞
    工權益之情事之法定勞工終止契約事由是否有理由。(3)本件
    原告平均工資金額為何。(4)本件原告請求預告工資是否有理
    由。
五、經查：
（一）關於被告調動原告職務之行為，是否合法之判斷：
    1.查勞工在雇主指揮命令下服勞務賺取工資以養家活口，勞
      工以其擅長之勞務技能作為追求更高待遇之籌碼，並進而
      取得更高報酬以改善其生活，此為我國現今之勞動市場之
      勞務關係本質。而勞工之生涯亦無法與家庭生活或居住地
      區之社會關係脫離，因此工作場所亦往往成為勞工求職時
      之重要參考。上開工作內容、薪資與工作場所等即為勞動
      契約之重要要素，自不容雇主擅以己意任意變更。而勞動
      基準法雖賦予雇主訂定工作規則之權能，員工就此並無參
      與之餘地；惟若單憑雇主單方訂定之工作規則以判定勞動
      契約內容，實係將置勞工於刀殂之上，任人處置。是雇工
      單方訂定之工作規則，除須合於勞動基準法之明文規定及
      立法精神外，尚須斟酌勞工之同意為之，勞工之同意雖非
      以明示同意為必要，但至少須有默示之同意方可謂適法。
      次查，調職乃雇主變更員工之配置，通常伴隨著職務內容
      或工作場所之變更，而此變更顯將持續一段相當長之期間
      ，此與企業內基於臨時性或特定性需要，而命令勞工支援
      他單位有所不同，是關於職務調動勢必影響勞動契約之內
      容；從而，即須參酌前述之勞動契約內容、勞動基準法規
      定及立法精神、是否獲員工同意，及權利不得濫用等諸多
      原則以為判定。就此內政部前於74年9月5日即曾依據勞動
      基準法規定及立法精神發布函釋謂，「勞動基準法施行細
      則第7條第1款規定，工作埸所及應從事之工作有關事項應
      於勞動契約中由勞資雙方自行約定，故其變更亦應由雙方
      自行商議決定。如雇主確有調動勞工工作之必要，應依下
      列原則辦理：(1)基於企業經營上所必需；(2)不得違反勞動
      契約；(3)對勞工薪資及其他勞動條件，未作不利之變更；
      (4)調動後工作與原有工作性質為其體能及技術所可勝任；
      (5)調動工作地點過遠，雇主應予以必要之協助。」（參內
      政部於74年9月5日所發布之（74）臺內勞字第328433號函
      ）。此即為勞動法上所稱之「調職五原則」，為審查雇主
      調職命令權是否合法、有無濫用之重要準繩。據此，縱使
      勞資雙方有資方得調動勞方職務之合意，雇主對勞工調職
      命令權之行使，至少須符合調職五原則等規範，方為合法
      有效。非合於此調動原則，即屬有違勞動契約及勞工法令
      ，勞工即得據此依勞動基準法第14條第1項第6款規定，以
      雇主違反勞動契約或勞工法令致有損害勞工權益為由，不
      經預告終止雙方之勞動契約。
    2.查本件被告於94年間對於原告之兩次調整職務，其中：
    (1)94年7月8日將原告由原任職被告所屬總公司員工研訓中心
      管理科科長、月薪57,877元一職，轉調為月薪52,039元之
      大竹分行襄理一職。雖薪資略有調降，然該項調職命令，
      至94年12月13日原告聲明終止勞動契約止五月有餘，原告
      對於該項調職命令，既未拒絕，且依該調職命令赴任，且
      實際執行大竹分行襄理職務，實難認被告對原告該項調職
      行為，有濫用調職權限，或違背原告意願之情事；是以，
      被告上開調職命令應屬合法。
    (2)被告復於94年12月9日以函令將原告轉調被告所屬豐原地
      區區域中心擔任業務組業務專員；被告雖辯稱：未降低原
      告職級，本俸並無減少，係因擔任之職務不同，致所領津
      貼有別，且新派任地點亦非過遠，並未降低工作條件云云
      。然查，本件原告在被告大竹分行擔任襄理一職時，所領
      每月薪津為52,039元，經調往豐原地區區域中心擔任業務
      組業務專員時，所得領月薪津則降為46,284元，有兩造提
      出不爭執之被告員工薪津計算式及被告提出之員工待遇表
      在卷可參。足見原告受領之薪資已明顯減少。被告雖辯稱
      ，上開每月薪津係包含本俸及津貼，原告之本俸每月仍為
      44,978元，僅因本次調往豐原地區區域中心擔任業務組業
      務專員，未擔任主管職務，而無法領取每月工作津貼
      6,991元，僅得領取一等分行之等位津貼每月1,510元云云
      。然查，勞工因工作而獲得之報酬均屬工資，勞動基準法
      第2條3款定有明文；被告對於員工依所任職務之不同，所
      給付之報酬，無論該報酬之名義為本俸、本薪或主管人員
      職務加給等，均屬工資。則被告將原告輪調後所發給之薪
      津由每月52,039元，降為46,284元，減少金額高達5,755
      元，已占原領薪資11%強，自已構成減薪之事實，被告辯
      稱本俸、本薪未減少，尚未溝成減薪云云，顯難採信。從
      而，原告主張其受領之薪資因此項職務調動而明顯減少，
      應堪採信。
    (3)依被告提出之主管人員職務加給表，原告於94年12月9日
      調職前每月係領取6,991元之加給，而該項加給屬三等分
      行中級專員兼襄理、二等分行初級專員兼襄理等職別所得
      領取之主管人員職務加給。被告既辯稱，輪調目的係為企
      業經營業務需要所為，顯見原告提供工作給付之能力並未
      有所減弱，而給付薪資為雇主依勞動契約所負之主給付義
      務，本不容雇主片面變更契約約定之薪資數額，此觀諸勞
      動基準法第21條第1項之規定自明。是被告抗辯基於職務
      調動後，調整所得領取之職務，亦屬適法云云，自非可取
      。則本件被告於94年12月9日起將原告由具主管身份之職
      位，調整為不具任何主管資格之職位，且月薪由52,039
      元降為46,284元，此一調職命令，顯係對原告之工作內容
      、薪資等勞動條件作不利之變更，故此一調職命令與上開
      調職五原則有違，難認適法。
    (4)被告雖辯稱：依被告公司之人事管理規則第77條明定：「
      被告因業務上之需要，對於員工之職務及工作或服務地點
      得由總行隨時通知遷調」，及員工工作規則第12條規定：
      「基於業務發展及內部控制、防杜弊端、靈活運用人力並
      為滿足員工成長動機學習專長技能及生涯規劃，得不定期
      實施工作及服務單位輪調，」，是其對原告職務得依管理
      規則及工作規則為適當之調整，從而，被告將原告轉調，
      屬合法之職務調動云云。惟上開工作規則第12條亦明定有
      關員工輪調實施辦法依內政部七十四年九月五日（74)臺
      內勞字第328433號函雇主調動勞工五項原則另訂之。是以
      ，上開工作規則，至多可解釋為被告對原告有企業內調職
      之權利，然被告實際行使調職命令權時，無論雇主係基於
      業務需要、發展或滿足員工成長學習之目的所為之調動，
      仍受到權利濫用禁止原則及調職五原則之規範、制約，非
      完全不受拘束。本件被告94年12月9日之調動並未有書面
      的計畫或正式之會議，業據被告訴訟代理人陳明在卷（參
      本院95年8月16日言詞辯論筆錄），則被告將原告自大竹
      分行襄理職務調任為豐原地區區域中心業務組業務專員，
      即乏依據足堪認定係被告公司業務調整所需。被告空言銀
      行業務具專門性，從業人員應多方學習，而為輪調云云，
      尚難採信。而本件被告將原告改調職務之調職命令，既與
      企業經營所必需不符，且對原告之勞動條件屬不利之變更
      ，已詳述如前，自屬違反調職五原則而為不合法，而與被
      告之人事管理規則或員工工作規則之規定不符，而有違兩
      造間之勞動契約。
    3.綜前所述，原告主張被告片面調動原告職務，有違勞動契
      約，屬不法行為一節，於法有據，被告抗辯其調動原告職
      務係合法云云，並不足採。
（二）按非對話而為意思表示者，其意思表示以通知達到相對人
      時，發生效力，民法第95條第1項定有明文。所謂達到，
      係指意思表示達到相對人之支配範圍，置於相對人隨時可
      了解其內容之狀態而言 (最高法院54年臺上952號判例意
      旨參照)。本件原告於94年12月13日向被告呈遞終止勞動
      契約並請求給付資遣費聲明書，並載明「貴公司明顯違反
      內政部.. 調動五原則第3項對勞工薪資及勞動條件未做不
      利變更,...，請求依勞動基準法第14條終止與貴公司之勞
      動契約，貴公司應依勞動基準法17條所示，給付本人資遣
      費。」，該聲明書業經被告於94年12月13日收受無誤，有
      被告之收文章加蓋其上（參本院95年2月8日言詞辯論筆錄
      後附聲明書影本），且為原告所不爭執，應認原告已於94
      年12月13日合法為終止契約之意思表示。
（三）關於原告請求資遣費部分：
      按雇主違反勞動契約或勞工法令，致有損害勞工權益之虞
      者，勞工得不經預告終止契約，第17條規定於本條終止契
      約準用之。勞動基準法第14條第1項第6款、第4項分別定
      有明文。又雇主依前條終止勞動契約者，應依左列規定發
      給勞工資遣費：一、在同一雇主之事業單位繼續工作，每
      滿一年發給相當於一個月平均工資之資遣費。二、依前款
      計算之利餘月數，或工作未滿一年者，以比例計給之。未
      滿一個月者以一個月計。同法第17條亦有明文。本件原告
      以被告以違法調職減薪為由，於94年12月13日合法終止兩
      造勞動契約之事實，均詳述如前，揆諸前開法條意旨，被
      告自應給付原告資遣費，請求金額核計如下：
    1.原告之工作年資：
      原告任職被告公司之期間87年1月17日至94年12月12日止
      ，合計年資為7年10個月又27日，為兩造所不爭執，是以
      ，被告應發給資遣費之月數應以7年又11個月計算，總計
      應發給資遣費之基數為7又11/12個月之平均工資。
    2.計算原告於終止勞動契約即94年12月13日前六個月之平均
      工資時，考績獎金得否列入？
      按工資：謂勞工因工作而獲得之報酬。勞動基準法第2條
      第3款規定甚明。而績效獎金如係以勞工工作達成預定目
      標而發放，具有因工作而獲得之報酬之性質，依前開規定
      ，暨同法施行細則第10條規定，應屬工資範疇，於計算退
      休金時，自應列入平均工資計算，有行政院勞工委員會（
      87)臺勞動二字第035198號函在卷可按。本件被告所核發
      之考績獎金，含業務績效獎金及個人考績獎金，均係基於
      鼓勵員工以期創造更好業績，倘業績未達規定，則不予發
      放，業經被告陳明在卷；足見，被告亦不否認系爭考績獎
      金係以勞工工作達成預定目標為發放之標準；再佐以被告
      亦不爭執考績獎金發放日期，固定為每年2月16日及8月16
      日之慣例，且被告訴訟代理人亦不否認被告給付員工退休
      金時，計算退休日前6個月之平均工資時，均將考績獎金
      認為工資之一部分而計入，且有原告提出之退休金計算明
      細表一紙可參，顯見，被告所給付與原告之考績獎金，確
      屬工資。被告抗辯考績獎金屬勉勵、恩惠性質之給與，與
      員工勞務之提出無關云云，與事實不符，顯無可採。
    3.綜上所述，本件原告於94年12月13日既已合法終止兩造勞
      動契約，且自94年12月13日回溯之六個月，被告給付原告
      之月薪分別為：57,877元（6月）、57,877元（7月）、
      52, 039元（8月）、52,039（9月）、52,039（10月）、
      52,039（11月），另原告終止勞動契約前六個月被告所給
      付之考績獎金，亦屬工資，應列入平均工資之計算範疇，
      已詳述如前；準此，本件原告之平均月工資應為67,225元
      ｛（52,039×4+57,877×2+28,614+50,828)/6｝；從而，
      本件原告所得請求之資遣費依法應依其平均月薪乘以工作
      年資，計算結果為532,198元｛67,225× (7+11/12)｝。
（四）關於原告預告工資之請求：
    1.按勞雇雙方當事人終止勞動契約之類型，得分為「應經預
      告終止勞動契約」及「不經預告終止勞動契約」；前者為
      使勞雇雙方彼此事先有所準備，便於勞工有充裕時間另謀
      工作，避免生活無著，或使雇主得另尋他人接替工作，自
      有預告期間規定之必要；若屬後者，自不發生預告期間之
      必要。此參諸勞動基準法第11、12、14、15條規定即明。
      又經預告終止勞動契約者，因雇主有不可歸責之特定事由
      ，且因預告期間內勞工仍得繼續工作請領工資，並得為另
      謀工作而為一定時間之請假規定，故雇主在預告期間屆滿
      後終止契約，即無預告工資之給付（勞動基準法第16 條
      參照）。雇主應經預告而未預告即終止契約者，勞動基準
      法第16條第3項就此即明定，雇主有給付預告期間工資之
      責任。至雇主得不經預告終止勞動契約者，因終止勞動契
      約之原因多屬可歸責於勞工之事由，勞動基準法第18 條
      就此即規定，雇主無須給付預告期間工資及資遣費。惟勞
      工依勞動基準法第14條第1項規定不經預告終止契約時，
      依同條第4項規定僅準用同法第17條即有關資遣費之規定
      ，並無準用第16條第3項有關請求給付預告期間工資之規
      定。參酌同法第14條第2項勞工有三十日之猶豫期間規定
      ，及「明示其一，排除其他」之法理，本院認此部分應係
      立法者有意排除雇主應給付預告期間工資之規定；故而，
      本院認於勞工依勞動基準法第14條規定不經預告而終止勞
      動契約之情形，自無從向雇主請求預告工資。
    2.查本件原告援依勞動基準法第14條第1項第6款前段之規定
      不經預告終止勞動契約，揆諸前揭說明，即不得請求預告
      期間工資。原告此部分之請求，於法無據，自不應准許。
（五）關於未休特休假薪資部分：
      按勞動基準法第38條規定：「勞工在同一雇主或事業單
      位，繼續工作滿一定期間者，每年應依左列規定給予特別
      休假：一、一年以上三年未滿者七日。二、三年以上五年
      未滿者十日。三、五年以上十年未滿者十四日。四、十年
      以上者，每一年加給一日，加至三十日為止。」又勞動基
      準法施行細則第24條第2款、第3款規定：「本法第38條之
      特別休假，依左列規定：二  特別休假日期應由勞雇雙方
      協商排定之。三  特別休假因年度終結或終止契約而未休
      者，其應休未休之日數，雇主應發給工資。」查兩造對於
      原告94年度應休未休之休假為8日部分，並不爭執，而原
      告離職前六月平均薪資為67,225元，已如前述，從而，原
      告請求被告給付未休特休假薪資17,927元｛67,225/30×8
      ｝，即屬有據，應予准許。
（六）按給付無確定期限者，債務人於債權人得請求給付時，經
      其催告而未為給付，自受催告時起，負遲延責任。遲延之
      債務，以支付金錢為標的者，債權人得請求依法定利率計
      算之遲延利息。民法第229條第2項、第233條第1項前段分
      別定有明文。本件原告於94年12月13日具聲明書終止兩造
      間之勞動契約並請求給付資遣費等，且於同日送達被告，
      被告未為給付，自94年12月13日起即應負遲延責任。從而
      ，原告併予請求自94年12月13日起至清償日止，按法定利
      率即週年利率5%計算之遲延利息，即屬有據，應予准許。
（七）綜上所述，本件原告請求被告給付550,125元（資遣費
      532,198元+特休薪資17,927元），及自94年12月13日起至
      至清償日止，按週年利率5%計算之利息，為有理由，應予
      准許。原告逾此部分之請求，尚屬無據，自不應准許。
六、兩造均陳明願供擔保，分別聲請宣告假執行及免為假執行，
    本件原告勝訴部分，本院經審酌尚無不合，爰分別定相當擔
    保金額准許之。至原告敗訴部分，其假執行之聲請，已失所
    附麗，併予駁回。
七、本件為判決基礎之事證已臻明確，兩造其餘攻擊防禦方法及
    所提證據，或聲請調查之證據，經本院審酌後，認為均不影
    響本院前揭審認結論，爰不逐一論駁，併此敘明。
據上論結，原告之訴為一部有理由，一部無理由，依民事訴訟法
第79條、第390條第2項、第392條第2項，判決如主文。
中    華    民    國    95    年    10    月    25    日
                  民事第二庭    法  官  王鏗普
正本係照原本作成。
如對本判決上訴，須於判決送達後20日內向本院提出上訴狀。
中    華    民    國    95    年    10    月    25    日
                                書記官  游智凱


司法院資訊處製作；財團法人民間司法改革基金會備份。
